Minutes et répertoires du notaire Pierre LAROCHE, 14 février 1770- 13 septembre 1804 (étude XXXI)
Archives nationales
- Minutes de Pierre LAROCHE, 1739 - 1844; MC/ET/XXXI/191 - MC/ET/XXXI/763/C
  - Minutes. 1781, mai - 1781, août, mai 1781 - août 1781; MC/ET/XXXI/226
    - Dépôt de pièces, famille Royer., 8 août 1781; MC/ET/XXXI/226
      notoriété; dépôt de pièces; acte d'état civil; dépôt de pièces; Royer, Jacques-Adrien; Hermain, Marie-Michèle; Royer, Marie-Marguerite; Royer, Jacques-Gervais; Royer, Geneviève; Ezard, Jacques-Jean; commerçant; brocanteur
  - Minutes. 1781, septembre - 1781, décembre, septembre 1781 - décembre 1781; MC/ET/XXXI/227
    - Dépôt de pièces, famille Milcent-Angot., 28 septembre 1781; MC/ET/XXXI/227
      Dépôt du baptistaire de Jean Milcent, fils de François Milcent et de Marie Langot;Angot, paroisse d'Aubry en Exmes.
      Dépôt du mortuaire de Jean Milcent, pensionnaire du Roy, palfrenier à la grande écurie du Roy à Versailles, paroisse du Bourg Saint Léonard, diocèse de Sées.
      Dépôt d'acte de mariage entre Nicolas Angot, toilier et Marie Desdouis, paroisse du Bourg Saint Léonard, diocèse de Sées.
      Notoriété constatant que Jean Milcent n'a jamais été marié et qu'il n'a qu'une sœur germaine nommée Françoise Milcent, épouse de Pierre Desdouits, duquel mariage est issue Marie Desdouits femme de Nicolas Angot, marchand de ce bourg Saint Léonard
      acte d'état civil; dépôt de pièces; notoriété; Versailles (Yvelines); Milcent, Jean; Milcent, François; Angot, Marie; Angot, Nicolas; Desdouis, Marie; Milcent, Françoise; Desdouits, Pierre
    - Dépôt de pièces famille Milcent., 28 septembre 1781; MC/ET/XXXI/227
      Dépôt du baptistaire de Jean Milcent, Paroisse d'Aubry en Eymes, diocèse de Sées.
      Dépôt du mortuaire de Jean Milcent, pensionnaire du Roy.
      Notoriété déposée constatant que le Sieur Milcent n'a jamais été marié et qu'il n'a qu'une Sœur Germaine Françoise Milcent, épouse de Pierre Desdouits desquels il est issu Marie Desdouits, épouse de Nicolas Angot.
      Acte de célébration de mariage déposé entre Nicolas Angot et Marie Desdouits, Paroisse du Bourg St Léonard, diocèse de Sées
      acte d'état civil; dépôt de pièces; notoriété; Aubry-en-Exmes (Orne); Le Bourg-Saint-Léonard (Orne); Milcent, Jean; Milcent, Françoise; Desdouits, Pierre; Angot, Nicolas; Desdouits, Marie
    - Dépôt de pièces, famille de Richebourg., 21 décembre 1781; MC/ET/XXXI/227
      Dépôt du baptistaire du sieur François de Richebourg, fils de messire Pierre de Richebourg, lieutenant de dragons dans le régiment de Vibraye et de Françoise d'Haranquier; d'Harranguière, paroisse de Onjon en Champagne.
      Notoriété en rectification des noms de Pierre de Richebourg au lieu de Pierre Edme François de Richebourg
      acte d'état civil; dépôt de pièces; notoriété; dépôt de pièces; Richebourg, François de; Richebourg, Pierre de; Harranguiere, Françoise d'; Richebourg, Pierre-Edme-François de
    - Dépôt du baptistaire de Pierre Edme de Richebourg, fils de Pierre de Richebourg et Françoise d'Haranquier, paroisse de St Pardonjon, diocèse de Troyes en Champagne., 21 décembre 1781; MC/ET/XXXI/227
      acte d'état civil; dépôt de pièces; Onjon (Aube); Richebourg, Pierre Edme de; Richebourg, Pierre de; Haranquier, Françoise d'
  - Minutes. 1782, janvier - 1782, avril, janvier 1782 - avril 1782; MC/ET/XXXI/228
    Attention: certains actes ont été constatés manquants.
    - Dépôt de pièces, famille Balbedat., 21 février 1782; MC/ET/XXXI/228
      Notoriété constatant le nombre des héritiers de Monsieur Jean Baptiste Balbedat, bourgeois de la ville de Bayonne: Pierre Balbedat, son cadet, seul héritier, banquier demeurant à Paris, paroisse Saint-Roch.
      Dépôt du mortuaire du sieur Balbedat, bourgeois de Bayonne, non marié, paroisse Saint Pierre de Gamarde, diocèse d'Aix
      notoriété; dépôt de pièces; acte d'état civil; dépôt de pièces; Bayonne (Pyrénées-Atlantiques); Balbedat, Jean-Baptiste; Balbedat, Pierre; banquier
    - Dépôt de pièces, famille Delamare., 22 février 1782; MC/ET/XXXI/228
      Dépôt du mortuaire de Monsieur François Robert Delamare ancien major du colonel général des dragons, chevalier de Saint Louis époux de Marie Charlotte Thomasse de Bertheauville.
      Notoriété constatant le nombre des héritiers de François Robert Delamare: Messieurs Robert Nicolas Félix Delamare, officier au régiment du colonel général des dragons et Charles Jacques Delamare, officier au corps royal d'artillerie, ses fils héritiers issus de lui et de Marie Charlotte Thomasse de Bertheauville
      acte d'état civil; dépôt de pièces; notoriété; dépôt de pièces; Valognes (Manche); Delamare, François-Robert; Bertheauville, Marie-Charlotte-Thomasse de; Delamare, Robert-Nicolas-Félix; Delamare, Charles-Jacques; officier (armée)
    - Dépôt de pièces, famille Crevel et Boulanger., 25 février 1782; MC/ET/XXXI/228
      Dépôt du mortuaire de Françoise Crevel, épouse de François Dihart, ancien écuyer ordinaire de la bouche de la Reine, native de Gaille Fontaine en Braye, diocèse de Rouen, église royale et paroissiale Notre Dame de Versailles, diocèse de Paris.
      Dépôt du baptistaire de Marianne Crevel, fille de Charles Crevel et de Marie Forestier, paroisse Saint Maurice, diocèse de Rouen.
      Dépôt d'acte de mariage entre Charles Boulanger originaire de la paroisse de Londenier et Marie Marguerite Crevel, fille mineure de droit de cette paroisse de Coutteville et de fait de la paroisse Saint Eustache de Paris, mariés paroisse de Coutteville en Braye, diocèse de Rouen.
      Dépôt du mortuaire de Charles Boulanger, garçon maréchal, originaire de Longdinière, route de Dieppe, époux de Marie Marguerite Crevel, paroisse de Thevigny, diocèse de Beauvais
      acte d'état civil; dépôt de pièces; acte d'état civil; dépôt de pièces; Versailles (Yvelines); Londinières (Seine-Maritime); Crevel, Françoise; Dihart, François; Crevel, Marianne; Crevel, Charles; Forestier, Marie; Boulanger, Charles; Crevel, Marie-Marguerite
    - Acte de célébration de mariage déposé entre Charles Hastain et Catherine Morvan, Paroisse St Louis à Brest, évêché de Léon en Bretagne., 28 février 1783; MC/ET/XXXI/228
      Précisions sur les lieux: Brest (Finistère)--Saint-Louis (paroisse)
      acte d'état civil; dépôt de pièces; Brest (Finistère); Hastain, Charles; Morvan, Catherine
    - Dépôt de pièces Famille Douceur., 27 février 1783; MC/ET/XXXI/228
      Acte de célébration de mariage déposé entre François André Douceur et Catherine Angelique Petiau, veuve de Georges Bourgeois, Paroisse St Pierre à Maubeuge en Haynaut, diocèse de Cambray.
      Contrat de mariage déposé entre François André Douceur et Catherine Angélique Petiau.
      Dépôt du mortuaire de François André Douceur, époux de Catherine Angélique Petiau, Paroisse St Pierre à Maubeuge en Haynaut, diocèse de Cambray.
      Précisions sur les lieux: Maubeuge (Nord)--Saint-Pierre (paroisse)
      acte d'état civil; contrat de mariage; dépôt de pièces; Maubeuge (Nord); Douceur, François André; Petiau, Catherine Angélique; Bourgeois, Georges
    - Dépôt de pièces, famille Morel., 4 mars 1782; MC/ET/XXXI/228
      Dépôt du mortuaire de demoiselle Edmée Morel, veuve du sieur Denis Hervé, garçon du château de Meudon, paroisse de Meudon, diocèse de Paris.
      Dépôt d'inventaire après décès de Edmée Morel, à la requête du sieur Nicolas Morel; bourgeois de Paris, paroisse Saint Roch, présomptif héritier de sa tante et André Morel, financier, demeurant à Montpellier, aussi présomptif héritier de sa tante et le sieur Vivant Morel, arpenteur en la maîtrise des eaux et forêts de Châtillon en Bourgogne et Jean Baptiste Vaufrouard, docteur en médecine et dame Aimée Morel, son épouse et demoiselle Marie Morel, fille majeure à Châtillon
      acte d'état civil; dépôt de pièces; inventaire après décès; dépôt de pièces; Meudon (Hauts-de-Seine); Montpellier (Hérault); Morel, Edmée; Herve, Denis; Morel, Nicolas; Morel, André; Morel, Vivant; Vaufrouard, Jean-Baptiste; Morel, Aimée; Morel, Marie; docteur d'université
    - Dépôt de pièces, famille Desaint-Bretel d'Hiermont., 11 mars 1782; MC/ET/XXXI/228
      Testament déposé de Jeanne Marguerite Desaint, veuve en premières noces de Charles Louis Delagrange, conseiller du Roi en l'élection de Beauvais et en secondes noces de Charles Antoine Auseaume; Anseaume, écuyer, sieur de Comble.
      Dépôt d'inventaire après décès de Jeanne Marguerite Desaint.
      Dépôt de contrat de mariage entre messire Léonard Gabriel Auguste de Bouchard d'Aubeterre, chevalier, garde du corps du Roi et demoiselle.
      Legs à partir du testament déposé de Jeanne Marguerite Desaint au profit de Charles Antoine Marie Bretel d'Hiermont, chevalier et officier au régiment Royal Roussillon Infanterie, son fils, et autres Adelaïde Julie Victoire Bretel d'Hiermont, fille majeure coutumière.
      Notoriété constatant le décès de Antoine Desaint, bourgeois de Beauvais inhumé en l'église Sainte Madelaine de la ville et diocèse de Beauvais, laissant pour seule et unique héritière dame Jeanne Marguerite Desaint aussi décédée en cette ville, mariée en premières noces au sieur Delagrange et en secondes noces au sieur Auseaume; Anseaume.
      Dépôt du baptistaire de Charles Augustin Bretel d'Hiermont, fils de messire Charles Antoine Bretel d'Hiermont et de dame Jeanne Julie Delagrange, paroisse du Saint Sauveur de la ville et diocèse de Beauvais.
      Dépôt du mortuaire de dame Jeanne Marguerite Desaint, veuve en premières noces de Charles Louis Delagrange et épouse en secondes noces de Charles Antoine Auseaume; Anseaume, sieur de Comble, paroisse Saint Etienne de la ville et diocèse de Beauvais
      testament; dépôt de pièces; inventaire après décès; contrat de mariage; délivrance de legs; notoriété; acte d'état civil; Beauvais (Oise); Desaint, Jeanne-Marguerite; Delagrange, Charles-Louis; Anseaume, Charles-Antoine (sieur de Comble ); Bouchard d'Aubeterre, Léonard-Gabriel-Auguste de; Bretel d'Hiermont, Adelaïde-Julie-Victoire; Bretel d'Hiermont, Charles-Antoine-Marie; Bretel d'Hiermont, Charles-Augustin; Delagrange, Jeanne-Julie; officier de la maison militaire du roi (Ancien Régime)
    - Testament de la dame Bontemps, née Bellon., 30 avril 1782; Mc/ET/XXXI/228
      Attention: l'original de l'acte est manquant (déficit constaté par un lecteur en novembre 2016).
      Acte signalé par le personnel du Minutier central des notaires de Paris.
      Date de création de la notice: 2016 (Marie-Françoise Limon-Bonnet)
  - Minutes. 1782, mai - 1782, août, mai 1782 - août 1782; MC/ET/XXXI/229
    - Dépôt de pièces, famille Hamel., 3 juin 1782; MC/ET/XXXI/229
      Dépôt du mortuaire de Jacques François Hamel, ancien lieutenant de maire et ancien prieur consul de Dieppe et marguillier de cette paroisse,veuf de demoiselle Madeleine Le Baron, paroisse Saint Jacques de la ville de Dieppe, diocèse de Rouen.
      Notoriété constatant le nombre des héritiers de Jacques François Hamel: Jacques Mathieu Hamel et Charles Jacques Camille Hamel, frères et neveux paternels du décédé et Pierre Nicolas Hamel, curé de Machouville, frère du défunt et Camille Nicolas Jacques Hamel et Pierre Jacques Louis Hamel et Louis François Hamel, frères et neveux aussi paternels du défunt.
      Dépôt du baptistaire. de Jacques François Hamel, fils de maître Jacques Hamel, marchand et de demoiselle Barbe Prévost, paroisse Saint Jean de Dieppe, diocèse de Rouen
      notoriété; dépôt de pièces; acte d'état civil; dépôt de pièces; Dieppe (Seine-Maritime); Hamel, Jacques-François; Le Baron, Madeleine; Hamel, Jacques-Mathieu; Hamel, Charles-Jacques-Camille; Hamel, Pierre-Nicolas; Hamel, Camille-Nicolas-Jacques; Hamel, Pierre-Jacques-Louis; Hamel, Louis-François; Hamel, Jacques; Prévost, Barbe; curé; commerçant
    - Dépôt de pièces, famille Couppeau-Castaing., 12 juin 1782; MC/ET/XXXI/229
      Dépôt du mortuaire du sieur Arnaud Gabriel Couppeau, natif de la paroisse Saint Jean du Perrot de cette ville, époux de demoiselle Michelle Castaing, paroisse Saint Barthélemy de la ville et diocèse de La Rochelle.
      Notoriété portant sentance de tutelle, nommant Michelle Castaing, veuve de Arnaud Gabriel Couppeau, [premier du nom] tutrice des quatre mineurs issus du second mariage: Marie Madelaine Couppeau et Marie Couppeau et Geneviève Couppeau et Arnaud Gabriel Couppeau (second du nom).
      Dépôt du mortuaire de Michelle Castaing, native de la paroisse Saint Etienne de Floira, diocèse de Saintes, veuve du sieur Louis Bertrand, chef greffier, paroisse Saint Barthélemy de la ville et diocèse de La Rochelle.
      Notoriété constatant le nombre des héritiers de Jeanne Marguerite Moulineau, veuve du sieur Louis Bertrand Couppeau, greffier de la maréchaussée: Louis Bertrand Couppeau et Marie Jeanne Marguerite Couppeau et Henriette Jeanne Couppeau et autres
      acte d'état civil; notoriété; dépôt de pièces; Couppeau, Arnaud-Gabriel (père); Castaing, Michelle; Couppeau, Marie-Madelaine; Couppeau, Marie; Couppeau, Geneviève; Couppeau, Arnaud-Gabriel (fils); Bertrand, Louis; Moulineau, Jeanne-Marguerite; Couppeau, Louis-Bertrand (père); Couppeau, Louis-Bertrand (fils); Couppeau, Marie-Jeanne-Marguerite; Couppeau, Henriette-Jeanne
    - Dépôt de pièces, famille Hébert-Ruel., 27 juin 1782; MC/ET/XXXI/229
      Notoriété constatant le nombre des héritiers de Jacques Hébert, sieur de Saint Gervais, ancien maréchal des logis de la maison du Roi, écuyer, et de dame Gabrielle Thérèse Ruel: dame Thérèse Marguerite Françoise Hébert de Saint Gervais, épouse de messire Thomas Louis du Perche de Chasble, seigneur de Mesnil Haton, avocat du Roy honoraire au bureau des finances d'Alençon.
      Dépôt d'inventaire après décès de Alexis Pierre Ruel Dumesnil, à la requête de dame Angélique Victoire Ruel Dumesnil, épouse de Louis Lebon de Beaumont, écuyer, président trésorier de France au bureau des finances d'Alençon demeurant à Paris, paroisse Saint Eustache et à la requête de demoiselle Angélique Marie Ruel Dumesnil et autres.
      Depôt du mortuaire de dame Gabrielle Thérèse Ruel, veuve de Jacques Hebert, écuyer, sieur de Saint Gervais, paroisse Saint Léonard, première succursale de la paroisse Notre-Dame d'Alençon.
      notoriété; dépôt de pièces; inventaire après décès; acte d'état civil; dépôt de pièces; Alençon (Orne); Hebert, Jacques (sieur de Saint Gervais); Ruel, Gabrielle-Thérèse; Hebert de Saint Gervais,Thérèse-Marguerite-Françoise; Du Perche de Chasble,Thomas-Louis (seigneur de Mesnil-Haton); Ruel Dumesnil, Alexis-Pierre; Ruel Dumesnil, Angélique-Victoire; Lebon de Beaumont, Louis; Ruel Dumesnil, Angélique-Marie; Ruel, Gabrielle-Thérèse
  - Minutes. 1782, septembre - 1782, décembre, septembre 1782 - décembre 1782; MC/ET/XXXI/230
    - Notoriété portant renonciation par Jean Nicolas Ravary, Anne Florence Ravary et Geneviève Ravary à la succession de Marie Charlotte Ravary., 10 octobre 1782; MC/ET/XXXI/230
      notoriété; Ravary, Marie Charlotte; Ravary, Jean Nicolas; Ravary, Anne Florence; Ravary, Geneviève
    - Dépôt du certificat de vie de Daniel Marie Dufay de La Brauchère., 15 octobre 1782; MC/ET/XXXI/230
      notoriété; dépôt de pièces; Dufay de La Brauchere, Daniel Marie
    - Notoriété en rectification des noms de François Louis Gaultier., 21 octobre 1782; MC/ET/XXXI/230
      notoriété; Gaultier, François Louis
    - Contrat de mariage entre Louis Lefebvre et Anne Berthot., 22 novembre 1782; MC/ET/XXXI/230
      contrat de mariage; Lefebvre, Louis; Berthot, Anne
  - Minutes. 1783, janvier - 1783, mars, janvier 1783 - mars 1783; MC/ET/XXXI/231
    - Notoriété après le décès de la dame Pétronille Nicole Bazize, épouse de Charles Collé., 2 janvier 1783; MC/ET/XXXI/231
      notoriété; Bazize, Pétronille Nicole; Colle, Charles
    - Notoriété en rectification des noms de Jean Baptiste Chanteclerc dont le vrai nom est Leclerc., 4 janvier 1783; MC/ET/XXXI/231
      notoriété; Leclerc, Jean Baptiste
    - Notoriété constatant l'héritière de Marie Charlotte Armand, veuve de Jacques Godillon: Marie Françoise Godillon, sa fille majeure., 7 janvier 1783; MC/ET/XXXI/231
      notoriété; Armand, Marie Charlotte; Godillon, Jacques; Godillon, Marie Françoise
    - Notoriété portant renonciation par Catherine Lieble, veuve de Denis Hébert, à la succession et à la communauté ayant existé entre elle et son mari., 22 janvier 1783; MC/ET/XXXI/231
      notoriété; renonciation; Lieble, Catherine; Hebert, Denis
    - Notoriété portant renonciation par Anne Victoire Dericq, veuve de Jean Louis Grandvalet, à la succession et à la communauté ayant existé entre elle et son mari., 22 janvier 1783; MC/ET/XXXI/231
      notoriété; renonciation; Dericq, Anne Victoire; Grandvalet, Jean Louis
    - Contrat de mariage entre Jacques Eutrope Bouillon et Antoinette Voisin, veuve de Louis Viet., 23 janvier 1783; MC/ET/XXXI/231
      contrat de mariage; dépôt de pièces; Bouillon, Jacques Eutrope; Voisin, Antoinette; Viet, Louis
    - Dépôt de pièces famille Dubois Berranger., 23 janvier 1783; MC/ET/XXXI/231
      Dépôt du mortuaire de Pierre Louis René Dubois Berranger, Paroisse Notre Dame de Charné à Ernée, diocèse du Mans.
      Notoriété constatant le seul héritier de Pierre Louis René Dubois Berranger: Jean Baptiste René Dubois Berranger, Son Frère.
      Précisions sur les lieux: Ernée (Mayenne)--Notre-Dame de Charné (paroisse)
      acte d'état civil; dépôt de pièces; notoriété; Ernée (Mayenne); Dubois Berranger, Pierre Louis René; Dubois Berranger, Jean Baptiste René
    - Dépôt de pièces famille Truffet., 18 février 1783; MC/ET/XXXI/231
      Acte de célébration de mariage déposé entre Noël Truffet et Anne Marguerite Grou, veuve majeure d'Antoine Goy, Paroisse St-Martin de Jouy-en-Jozas, diocèse de Paris.
      Acte de célébration de mariage déposé entre Jean Truffet et Claudine Marie de Louise, Paroisse St Martin de Jouy en Jozas, diocèse de Paris.
      Dépôt du mortuaire de Claudine Marie de Louise, épouse de Jean Truffet, Paroisse St Martin de Jouy en Jozas, diocèse de Paris.
      Dépôt du mortuaire de Jean Truffet, Paroisse St Martin de Jouy en Jozas, diocèse de Paris.
      Dépôt du baptistaire de Noël Truffet, Paroisse St Martin de Jouy en Jozas, diocèse de Paris, Fils de Jean Truffet et de Claudine Marie de Louise.
      Précisions sur les lieux: Jouy-en-Josas (Yvelines)--Saint-Martin (paroisse)
      acte d'état civil; dépôt de pièces; acte d'état civil; dépôt de pièces; Jouy-en-Josas (Yvelines); Truffet, Noël; Grou, Marguerite; Goy, Antoine; Truffet, Jean; Delouise, Claudine Marie
    - Dépôt de pièces, famille Douceur., 27 février 1783; MC/ET/XXXI/231
      Dépôt d'acte de mariage entre François André Douceur, natif de Paris, paroisse Saint Eustache, chevalier de Saint Louis, lieutenant chargé du détail au régiment du colonel général des dragons et demoiselle Catherine Angélique Petiau, veuve du sieur Georges Bourgeois, de cette paroisse, Saint Pierre de Maubeuge en Haynaut, diocèse de Cambray.
      Dépôt de contrat de mariage entre François André Douceur et Catherine Angélique Petiau.
      Dépôt d'inventaire après décès de François André Douceur
      acte d'état civil; dépôt de pièces; contrat de mariage; inventaire après décès; Douceur, François-André; Petiau, Catherine-Angélique; Bourgeois, Georges
    - Dépôt d'acte de mariage entre Charles Hastain et demoiselle Catherine Morvan, église paroissiale Saint Louis de Brest, diocèse de Léon en Bretagne., 28 février 1783; MC/ET/XXXI/231
      acte d'état civil; dépôt de pièces; Hastain, Charles; Morvan, Catherine
    - Dépôt du certificat de vie de Hypolite de Malpartie., 14 mars 1783; MC/ET/XXXI/231
      notoriété; dépôt de pièces; Malpartie, Hypolite
    - Inventaire après décès déposé de Jean Mangin, grand valet de pied de Madame., 22 mars 1783; MC/ET/XXXI/231
      inventaire après décès; dépôt de pièces; Mangin, Jean; Savoie, Marie-Joséphe-Louise de (princesse de Sardaigne, 1753-1810); employé de maison
    - Dépôt du mortuaire de Pierre Louis Dupuy, ancien limonadier, Paroisse de Gagny, diocèse de Paris., 29 mars 1783; MC/ET/XXXI/231
      acte d'état civil; dépôt de pièces; Gagny (Seine-Saint-Denis); Dupuy, Pierre Louis; restaurateur
  - Minutes. 1783, avril - 1783, août, avril 1783 - août 1783; MC/ET/XXXI/232
    - Dépôt de pièces, famille Marin., 24 avril 1783; MC/ET/XXXI/232
      Notoriété après le décès de François Marin et Claudine Marin et Jacques Marin et le nombre des héritiers des deux derniers, savoir pour la première: Marie Marin et Jacques Marin et Jacquemine Marin, femme de Georges Viollat, ses frères et soeurs, et savoir pour le second Marin Marin et la femme Viollat et autres.
      Dépôt du mortuaire de Marie Claudine Marin, fille de Claude Marin, église paroissiale de Cordon, diocèse de Genève.
      Dépôt du mortuaire de Jacques Marin fils de Claude Marin, église paroissiale de Cordon, diocèse de Genève
      notoriété; acte d'état civil; dépôt de pièces; Suisse; Marin, François; Marin, Claudine; Marin, Jacques; Marin, Marie; Marin, Jacques (fils); Marin, Jacquemine; Viollat, Georges; Marin, Marin; Marin, Marie-Claudine; Marin, Claude
    - Dépôt de pièces, famille Pépin., 11 mai 1783; MC/ET/XXXI/232
      Dépôt d' acte de mariage entre Antoine Theuret, officier de Monseigneur le comte d'Artois et Marie Pélagie Pépin, paroisse royale Saint Louis de Versailles, diocèse de Paris.
      Dépôt d' acte de mariage entre Louis Viareingue marchand épicier et Marie Sophie Pépin, paroisse royale Saint Louis de Versailles, diocèse de Paris.
      Dépôt d' acte de mariage entre Jean Pierre Vaillant, valet de chambre de la Reine, de la paroisse Notre Dame de cette ville et Marie Antoinette Alexandrine Pépin, paroisse royale Saint Louis de Versailles, diocèse de Paris.
      Dépôt du mortuaire de Pierre Nicolas Fromont dit Roussel, ancien marguiller de cette paroisse, époux de Madelaine Alexis Pépin, paroisse Saint Lubin de Rambouillet, diocèse de Chartres.
      Dépôt du baptistaire de Marie Euphrosine Pépin, fille de Germain Alexis Pépin, maître sellier et de Catherine Lubin, église paroissiale Saint Sulpice de Paris.
      Dépôt du baptistaire de Jean Pierre Vaillant, fils de Simon Vaillant, garçon de cour à la messagerie et d'Antoinette Françoise Bara, paroisse royale Saint Louis de Versailles, diocèse de Paris
      acte d'état civil; dépôt de pièces; acte d'état civil; dépôt de pièces; Versailles (Yvelines); Rambouillet (Yvelines); Theuret, Antoine; Pepin, Marie-Pélagie; Viareingue, Louis; Pepin, Marie-Sophie; Vaillant, Jean-Pierre; Pepin, Marie-Antoinette-Alexandrine; Fromont dit Roussel, Pierre-Nicolas; Pepin, Madelaine-Alexis; Pépin, Marie- Euphrosine; Lubin, Catherine; Pépin, Germain-Alexis; Vaillant, Simon; Bara, Antoinette-Françoise; commerçant; employé de maison; sellier
    - Dépôt de pièces, famille Daulé., 19 mai 1783; MC/ET/XXXI/232
      Dépôt du mortuaire de Françoise Daulé, veuve d'Aquilin Rondet;Rondest, huissier, paroisse Saint Pierre de Montdidier, diocèse d'Amiens.
      Notoriété constatant le décès de Françoise Daulé et le nombre de ses héritiers, elle, veuve en troisièmes noces d'Aquilain Rondest: la femme de Louis Lambert, marchand de vin et demoiselle Marie Louise Lambert, veuve du sieur Antoine Duvillé, maître menuisier, ses neveu et nièce
      acte d'état civil; dépôt de pièces; notoriété; dépôt de pièces; Montdidier (Somme); Daule, Françoise; Rondet [Rondest], Aquilin; Lambert, Louis; Lambert, Marie-Louise; Duville, Antoine; huissier de justice; commerçant; menuisier
    - Dépôt de pièces, famille Richont dite Regnier., 23 mai 1783; MC/ET/XXXI/232
      Dépôt du mortuaire de Marie Adrienne Richont dite Regnier, épouse de Joseph Munier, maître d'hôtel de la duchesse de Polignac, église royale et paroissiale Saint Louis de Versailles, diocèse de Paris.